【裁判字號】    98,交易,629
【裁判日期】    981207
【裁判案由】    過失傷害
【裁判全文】
臺灣臺北地方法院刑事判決             98年度交易字第629號
公  訴  人  臺灣臺北地方法院檢察署檢察官
被      告  乙○○
上列被告因過失傷害案件，經檢察官提起公訴（98年度偵字第
23636號），嗣因被告就被訴事實為有罪之陳述，本院依簡式審
判程序審理，判決如下：
    主  文
乙○○犯過失傷害罪，處拘役伍拾日，如易科罰金，以新臺幣壹
仟元折算壹日。
    事  實
一、乙○○於民國98年7月25日凌晨1時50分，騎乘車牌號碼CLD-
    163號重型機車，沿臺北市萬華區○○○路○段由北往南方向
    行駛，途經同路段348巷口前，應注意車前狀況，並隨時採
    取必要之安全措施，且依當時情形，天候晴、夜間有照明、
    柏油路面無缺陷及障礙物、視距良好，亦無不能注意之情事
    ，竟疏未注意前方狀況，而撞及在同路段環河快速道路桂林
    路匝道下方槽化島由東向西行走之行人甲○○，致甲○○受
    有左脛骨骨折之傷害，乙○○於肇事後，在偵查犯罪職權之
    機關或公務員知悉犯人前，向到場處理警員坦承肇事，表示
    願接受裁判之意。
二、案經被害人甲○○訴由臺北市政府警察局萬華分局報告臺灣
    臺北地方法院檢察署檢察官偵查起訴。
    理  由
一、本件被告所犯之罪，為死刑、無期徒刑、最輕本刑為3年以
    上有期徒刑以外之罪，其於準備程序進行中，就被訴事實為
    有罪之陳述，經本院告知簡式審判程序之旨，並聽取檢察官
    及被告之意見後，裁定進行簡式審判程序。
二、上揭事實，業據被告於本院審理中坦承不諱，並經證人即告
    訴人甲○○於警詢及偵查中證述明確，另有卷附道路交通事
    故現場圖、道路交通事故調查報告表、道路交通事故初步分
    析研判表、現場照片及臺北市立聯合醫院中興院區診斷證明
    書1紙在卷可稽，足認被告任意性之自白與事實相符，而按
    汽車行駛時，駕駛人應注意車前狀況及兩車併行之間隔，並
    隨時採取必要之安全措施，為道路交通安全規則第94條第3
    項所明定，被告考領有普通重型機車駕駛執照，對此自有認
    知，其本件有過失至明。從而，本件事證明確，被告犯行洵
    堪認定，應依法論科。又按道路交通安全規則第134條規定
    ：「行人穿越道路，應依下列規定：一、設有行人穿越道、
    人行天橋或人行地下道者，必須經由行人穿越道、人行天橋
    或人行地下道穿越，不得在其一百公尺範圍內穿越道路。二
    、未設有前款設施之交岔路口，行人穿越道路之範圍，應於
    人行道之延伸線內；未設人行道，而有劃設停止線者，應於
    停止線前至路緣以內；未設有人行道及劃設停止線者，應於
    路緣延伸線往路段起算三公尺以內。三、在禁止穿越、劃有
    分向限制線、設有劃分島或護欄之路段或三快車道以上之單
    行道，不得穿越道路。四、行人穿越道路，有交通指揮人員
    指揮或有燈光號誌指示者，應依交通指揮人員之指揮或號誌
    之指示前進。無交通指揮人員指揮又無號誌指示者，應小心
    迅速通行。五、行人穿越道設有行人穿越專用號誌者，應依
    號誌之指示迅速穿越。六、在未設第1款行人穿越設施，亦
    非禁止穿越之路段穿越道路時，應注意左右無來車，始可小
    心迅速穿越」，查本件依據道路交通事故現場圖、道路交通
    事故調查報告表及現場照片所示，告訴人穿越肇事路段屬三
    岔路口，該處及前後100公尺內均未設行人穿道設施，亦無
    分向標誌，且無路面邊緣，並非禁止穿越之路段，告訴人頂
    多有未注意左右來車之過失，惟縱告訴人對於本件車禍發生
    與有過失，然此並無解於被告上開過失責任，附此敘明。
三、核被告乙○○所為，係犯刑法第284條第1項之過失傷害罪。
    又被告於到場處理之員警知悉何人為肇事者前，即當場向員
    警承認係肇事者，此有卷附道路交通事故肇事人自首情形記
    錄表1份可證，是被告既於犯罪未發覺前即自首而接受裁判
    ，應依刑法第62條前段之規定，減輕其刑。另被告雖於上開
    肇事時，經到場處理之員警當場舉發「駕駛執照業經註銷，
    仍駕駛」之交通違規事實，有通知單在卷可認，然被告駕駛
    執照雖曾於94年9月24日因交通違規易處註銷處分，嗣經交
    通部公路總局臺北區監理所板橋監理站於98年8月5日以送達
    證書勾記不全為由撤銷該處分，並業於同日繳納交通違規罰
    鍰結案等節，此有同機關98年11月18日函覆1紙在卷可稽，
    而按違法行政處分經撤銷後，溯及既往失其效力。但為維護
    公益或為避免受益人財產上之損失，為撤銷之機關得另定失
    其效力之日期，行政程序法第118條定有明文，是該註銷駕
    駛執照處分既未經行政機關另定失效期日，應認溯及既往失
    其效力，故本件尚與道路交通管理處罰條例第86條無照駕駛
    之要件有間，附此敘明。爰審酌被告因未注意車前狀況之過
    失，與告訴人發生交通事故，致告訴人受有上開非輕之傷害
    ，迄今未與告訴人達成和解，僅由強制險保險公司理賠告訴
    人部分醫療費用，有本院98年度交附民字第201號98年11月
    23日言詞辯論筆錄可佐，固應予非難，惟念被告前無犯罪前
    科紀錄，有臺灣高等法院被告前案紀錄表1紙在卷可參，素
    行良好，且其犯後坦承犯行，態度尚佳及其智識程度、生活
    狀況等一切情狀，量處如主文所示之刑，並諭知易科罰金之
    折算標準。
據上論斷，應依刑事訴訟法第273條之1第1項、第299條第1項前
段，刑法第284條第1項、第62條前段、第41條第1項前段，刑法
施行法第1條之1，判決如主文。
本案經檢察官郭力菁到庭執行職務。
中    華    民    國    98    年    12    月    7     日
                      交通法庭  法  官  林瑋桓
以上正本證明與原本無異。
如不服本判決應於收受送達後10日內向本院提出上訴書狀，並應
敘述具體理由；其未敘述上訴理由者，應於上訴期間屆滿後20日
內向本院補提理由書（均須按他造當事人之人數附繕）「切勿逕
送上級法院」。
                                書記官  潘文賢
中    華    民    國    98    年    12    月    7     日
附錄本判決論罪科刑法條
刑法第284條第1項
因過失傷害人者，處6 月以下有期徒刑、拘役或5 百元以下罰金
，致重傷者，處1 年以下有期徒刑、拘役或5 百元以下罰金。

司法院資訊處製作；財團法人民間司法改革基金會備份。
